【裁判字號】    90,易,102
【裁判日期】    900223
【裁判案由】    贓物
【裁判全文】
臺灣屏東地方法院刑事判決                            九十年度易字第一二號
    公  訴  人  臺灣屏東地方法院檢察署檢察官
    被      告  乙○○
右被告因贓物案件，經檢察官提起公訴（八十九年度偵字第六九二一號），本院判決
如左：
     主  文
乙○○收受贓物，累犯，處有期徒刑捌月。
     事  實
一、乙○○前因違反麻醉藥品管理條例，經本院判處有期徒刑十月，於民國八十七年
    六月七日執行完畢，仍不知悔改，復於八十九年八月中旬某日，在屏東縣某地，
    明知不詳姓名之成年男子所交付之車牌號碼ＷＬ－４１３３號自小貨車 (該車為
    甲○○所有，於八十九年八月九日上午九時許，在屏東縣萬丹鄉○○路三五○號
    前失竊)為來路不明之贓車，竟仍予以收受，嗣後又交付予丙○○ (另案審理)使
    用。迄於八十九年八月二十二日十七時許，丙○○駕駛上開小貨車至屏東縣潮州
    鎮中山公園時，為警當場查獲。
二、案經屏東縣警察局潮州分局報請臺灣屏東地方法院檢察署檢察官偵查起訴。
     理  由
一、訊據被告乙○○矢口否認有收受贓物之犯行，辯稱：該車是我一位朋友綽號「賓
    仔」打電話給我，說他車子現停在力社廟邊，鑰匙沒拔，請我幫他開到潮州公園
    ，他朋友會在那邊等，因我不會開車，所以就請我朋友丙○○去開云云。經查：
    右開自小貨車確為被告於八十九年八月十七日，在潮州鎮崁頂鄉某處交付予丙○
    ○，業據丙○○於警訊及偵查中證述屬實，核與被告所自承，係其電請丙○○至
    力社廟邊將車開走等情相符，而該自小貨車為被害人甲○○於八十九年八月九日
    九時許，在屏東縣萬丹鄉○○路三五○號前遭竊等情，亦據被害人於警訊中指訴
    綦詳，復有贓物保領結及車輛竊盜資料個別查詢報表附卷可稽，足認被告所交付
    予丙○○之自小貨車確為失竊之贓車無訛。至被告雖以前詞置辯，惟經本院訊之
    被告，綽號「賓仔」之姓名及聯絡方法，被告竟答以：平時均為「賓仔」主動與
    我聯絡，我沒有辦法與他聯絡云云，則被告與「賓仔」既無深厚交情，豈有未究
    明該車來源，即遽予收受之理。況且，依被告所辯，「賓仔」將車停在力社廟邊
    時，鑰匙並未拔下，人即率先離開，倘該車為有正當來源，衡諸常情，何有理由
    未取走鑰匙即將車置於路邊。顯見被告上開所辯，均為飾卸之詞，委不足採，其
    明知贓物而故為收受之犯行堪以認定。
二、核被告所為，係犯刑法第三百四十九條第一項之收受贓物罪。被告前因違反麻醉
    藥品管理條例，經本院判處有期徒刑十月，於八十七年六月七日執行完畢，其受
    有期徒刑之執行完畢後，五年內，再犯有期徒刑以上刑之罪，為累犯，依法應加
    重其刑。爰審酌被告曾有多項前科，素行不良，任意收受贓物，增加被害人找回
    失物之困難，且被告犯後猶飾詞狡辯，毫無悔意等一切情狀，量處如主文所示之
    刑，以符法制。
據上論斷，應依刑事訴訟法第二百九十九條第一項前段、刑法第三百四十九條第一項
、第四十七條、罰金罰鍰提高標準條例第一條前段，判決如主文。
本案經檢察官蕭仁杰到庭執行職務
中      華      民      國      九十      年      二    月    二十三    日
                                      臺灣屏東地方法院刑事第一庭
                                          法  官   包梅真
右正本證明與原本無異。
對於本判決如有不服應於收受送達後十日內向本院提出上訴書狀上訴於台灣高等法院
高雄分院並按他造當事人之人數附具繕本。
                                          書記官   蔡進吉
中      華      民      國     九十      年      二      月    二十三   日
附錄法條：
刑法第三百四十九條第一項
收受贓物者，處三年以下有期徒刑、拘役或五百元以下罰金。


司法院資訊處製作；財團法人民間司法改革基金會備份。
